臺灣新竹地方法院民事小額判決  
109年度竹小字第781號
原      告  黃泓淇  
法定代理人  陳洸珉  
            黃勝松  
被      告  黃科硯  


上列當事人間損害賠償事件，本院於民國110年1月26日辯論終結
，判決如下：
    主  文
被告應給付原告新臺幣叁萬零陸佰元。
原告其餘之訴駁回。
本判決第一項得假執行。
    爭執事項之理由要領
一、本院依臺灣新竹地方檢察署108年度偵字第9067號偵查卷內
    之本件交通事故資料，認本件交通事故之發生係因被告無照
    駕駛自用小客車行經號誌管制路口，未依號誌指示，且未顯
    示方向燈，又未充分注意對向來車讓其先行，而逕左轉迴轉
    之過失所致，原告則無過失，應由被告負全部過失責任。
二、按因故意或過失不法侵害他人之權利者，負損害賠償責任。
    不法侵害他人之身體、健康、名譽、自由、信用、隱私、貞
    操，或不法侵害其他人格法益而情節重大者，被害人雖非財
    產上之損害，亦得請求賠償相當之金額。民法第184條第1項
    前段、第195條第1項分別定有明文。被告因過失傷害原告，
    致原告受有四肢多處挫傷擦傷之傷害，則原告本於侵權行為
    之法律關係，主張被告應負侵權行為損害賠償責任，自屬有
    據。茲就原告之下列各項請求有無理由，分述如下：
  ㈠醫療費用部分：原告主張因被告之過失傷害，共計支出醫療
    費用新臺幣（下同）1,200元乙節，雖據提出新竹馬偕紀念
    醫院醫療費用收據2紙為證，惟該2紙收據係同日同次就醫而
    開立相同自付金額600元之收據，故600元部分核屬必要之醫
    療費用，應予准許。逾此範圍，係重覆之請求，不應准許。
  ㈡精神慰撫金即非財產上損害部分：按不法侵害他人之人格權
    ，被害人受有非財產上損害，請求加害人賠償相當金額之慰
    撫金時，法院對於慰撫金之量定，應斟酌實際加害情形、所
    造成之影響、被害人痛苦之程度、兩造之身分地位經濟情形
    及其他各種狀況，以核定相當之數額（最高法院47年度台上
    字第1221號、51年度台上字第223號判例意旨參照）。經查
    ，本院審酌被告係過失傷害原告，致原告受有四肢多處挫傷
    擦傷之傷害，堪認使原告精神上受有相當程度之痛苦。又原
    告現就讀大學，打工，經濟狀況普通，名下財產機車1輛，1
    08年度所得給付總額為171,120元；被告為國中肄業，從事
    冷氣裝修，經濟狀況勉持，名下無財產，108年度所得給付
    總額為0元，此業據原告所陳明，並有本院依職權所調取之
    兩造稅務電子閘門財產所得調件明細表及臺灣新竹地方檢察
    署108年度偵字第9067號偵查卷案卷在卷可佐，而綜據兩造
    之學經歷、社會地位、經濟狀況等一切情狀，認原告請求被
    告給付非財產上之損害95,760元，尚嫌過高，應以30,000元
    為適當。逾此範圍之請求，不應准許。
三、據此，原告依侵權行為之法律關係，請求被告給付30,600元
    （計算式：600元＋30,000元＝30,600元），為有理由，應予
    准許。至逾上開範圍以外之請求，則無理由，應予駁回。
中　　華　　民　　國   110    年     2    月     8    日
                  新竹簡易庭    法  官  汪銘欽
以上正本係照原本作成。
如對本判決上訴，非以其違背法令為理由不得為之，且須於判決
送達後二十日內以上訴狀記載上訴理由向本院提出上訴狀。如委
任律師提起上訴者，應一併繳納上訴審裁判費。
中　　華　　民　　國   110    年     2    月     8    日
                                書記官  周育瑜
附錄：
一、民事訴訟法第436條之18第1項：
    （小額訴訟程序）判決書得僅記載主文，就當事人有爭執事
    項，於必要時得加記理由要領。
二、民事訴訟法第436條之24第2項：
    對於小額程序之第一審裁判上訴或抗告，非以其違背法令為
    理由，不得為之。
三、民事訴訟法第436條之25：
    上訴狀內應記載上訴理由，表明下列各款事項：
    (一)原判決所違背之法令及其具體內容。
    (二)依訴訟資料可認為原判決有違背法令之具體事實。